【裁判字號】    89,上易,3652
【裁判日期】    891130
【裁判案由】    傷害等
【裁判全文】
臺灣高等法院刑事判決                  八十九年度上易字第三六五二號
    上  訴  人
    即  被  告  甲○○
    選任辯護人  曾海光
    上  訴  人
    即  被  告  乙○○
                丙○○
右上訴人等，因傷害等案件，不服台灣台北地方法院八十九年度易字第八八一號，中
華民國八十九年九月四日第一審判決（起訴案號：台灣台北地方法院檢察署八十九年
度偵字第五五六五號），提起上訴，本院判決如左：
    主      文
上訴駁回。
    事實及理由
一、本案經本院審理結果，認第一審判決被告等均犯刑法第二百七十七條第一項之普
    通傷害罪，被告丙○○另犯刑法第三百零六條第一項之無故侵入他人建築物罪及
    刑法第三百零九條第一項之公然侮辱罪，且其所犯上述三罪間有方法結果之牽連
    關係，應從一重之普通傷害罪處斷。審酌被告等犯罪一切情狀，分別對被告甲○○、乙○○各屬拘役貳拾日，對被告丙○○處拘役伍拾日，均諭知如易科罰金，
    以參佰元折算壹日，經核認事用法及量刑，均無不當，應予維持，並引用如後附
    第一審判決書記載之事實、證據及理由（註：判決書正本第一頁反面最後一行「
    ：：亦基於普通傷害故意，毆打『甲○○』，」應係「：：毆打『丙○○』，」
    之誤繕）。
二、被告甲○○、乙○○上訴意旨分別否認傷害犯行，惟卷查被告甲○○與被告丙○○二人彼此互毆，致分別受傷等情，為被告丙○○於原審及本院中始經坦承不諱
    ，並有彼等二人受傷之驗傷診斷書在卷可資佐證，被告丙○○此部分之自白，核
    與事實相符，被告甲○○於原審中亦不諱言其事，祗辯稱伊係正當防衛云云，惟
    其本有傷害之犯意存在，則對其互為攻擊之還手反擊行為，即無主張正當防衛之
    餘地，依法不得免責等情，原審已於判決理由內敘明。又被告乙○○傷害甲○○
    之事實，非唯有被害人甲○○之指訴，復有證人楊克敏、劉仁嬌分別於原審證實
    無訛，雖證人吳金蓮於原審中證稱：「我沒有看到她（乙○○）的動作」，惟另
    證稱：「因為我是背對著他們，所以我沒有看到他們做何行為」等語，從而證人
    吳金蓮之證詞尚不足憑為有利於被告乙○○之認定。
三、被告丙○○上訴意旨對於伊與甲○○互毆之事實，坦承不諱，惟仍執陳詞，否認
    有公然侮辱及無故侵入他人建築物之犯行，並辯稱雙方互毆，原審判對方拘役貳
    拾日，竟量處伊拘役伍拾日，量刑太重云云，惟查被告丙○○犯有公然侮辱罪及
    無故侵入他人建築物罪，原判決理由欄內已敘述綦詳，被告猶執陳詞，徒空否認
    ，尚無足採。又被告除犯傷害罪外，尚牽連犯有公然侮辱及無故侵入他人建築物
    罪，雖依刑法第五十五條規定從一較重之傷害罪處斷，而與其他被告所犯同罪，
    惟犯罪情節顯然有異，原審分別審酌犯罪情節，量處適當之刑，允屬妥適。
四、綜據上述，被告等之上訴均無理由，應予駁回。
據上論斷，應依刑事訴訟法第三百七十三條、第三百六十八條，判決如主文。
本案經檢察官陳維練到庭執行職務。
中    華    民    國    八十九    年    十一        月    三十          日
                          臺灣高等法院刑事第一庭
                              審判長法  官  李  相  助
                                    法  官  蔡  光  治
                                    法  官  王  振  興
右正本證明與原本無異。
不得上訴。
                                    書記官  李  元  康
中    華    民    國    八十九    年    十二        月     一           日


司法院資訊處製作；財團法人民間司法改革基金會備份。
